【裁判字號】    92,再抗,91
【裁判日期】    920827
【裁判案由】    返還不當得利等
【裁判全文】
臺灣高等法院民事裁定                              九十二年度再抗字第九一號
      聲  請  人   甲○○
右聲請人與泰安產物保險股份有限公司等間請求返還不當得利等事件，對於臺灣板橋
地方法院八十七年度訴字第一八六五號事件全部裁定及函，暨九十二年一月二十二日
本院九十二年度抗字第二五○號確定裁定，聲請再審，本院裁定如左：
      主    文
聲請駁回。
聲請訴訟費用由聲請人負擔。
      理    由
一、按對確定裁定聲請再審，依民事訴訟法第五百零七條準用同法第五百條第一項、
    第二項之規定，應於裁定確定後三十日不變期間內提起之。而不得抗告之裁定，
    於宣示時確定，不宣示者，於送達時確定。又當事人如以租用之郵局專用信箱作
    為送達處所並向法院陳明後，法院自應向該郵局專用信箱為送達，且以應受送達
    文書到達該郵局專用信箱時為送達之時，不因受送達人未至郵局開啟該專用信箱
    實際取出，或未依置於專用信箱內之通知單或通知小牌所示向郵局領取郵件而有
    不同（參照最高法院九十一年度台抗字第六八九號裁定意旨）。
二、查聲請人因與相對人泰安產物保險股份有限公司等間返還不當得利等事件，經臺
    灣板橋地方法院於民國九十年一月二十九日，以八十七年度訴字第一八六五號裁
    定駁回聲請人有關英商喜齡國際公司等四人部分之訴，並裁定將泰安產物保險股
    份有限公司等五人部分之訴移送臺灣臺北地方法院（下稱原一審九十年一月二十
    九日二件裁定），聲請人雖未收受該二件裁定書之送達，但仍於九十一年五月二
    十四日對該二件裁定提出抗告，同法院復於九十一年十二月十一日，以其抗告逾
    不變期間，抗告不合法，裁定駁回其抗告（下稱原一審九十一年十二月十一日裁
    定）。經聲請人再向臺灣高等法院提出抗告，抗告法院於九十二年一月二十二日
    以九十二年度抗字第二五○號裁定（下稱原抗告裁定）以抗告無理由，駁回其抗
    告等事實，業據本院調取臺灣板橋地方法院八十七年度訴字第一八六五號及臺灣
    高等法院九十二年度抗字第二五○號卷，查明無訛。
三、經核，原抗告裁定為不得再抗告之裁定，且未經宣示，應於送達聲請人時確定。
    因聲請人於九十二年三月十四日具狀向原抗告法院指定第三人張勤為送達代收人
    ，並表明送達地址為「台北郵政信箱一一七之八六○號」，經原抗告法院向該郵
    政信箱送達原抗告裁定，已於九十二年三月十九日到達，有送達証書為憑，揆諸
    首揭說明，即已發生合法送達之效力，不因台北郵局嗣以「招領逾期」為由退回
    而受影響，是原抗告裁定於九十二年三月十九日送達予聲請人之日即已確定。至
    原一審九十年一月二十九日二件裁定縱如聲請人主張未合法送達聲請人，然聲請
    人既對之提起抗告，而經同法院以原一審九十一年十二月十一日裁定駁回，聲請
    人再對後一裁定提起抗告，亦經原抗告法院以原抗告裁定駁回確定，則上開三件
    原一審裁定，亦均於原抗告裁定確定時，即九十二年三月十九日併同確定。聲請
    人卻遲至同年七月二十五日始聲請對原一審裁定及原抗告裁定再審，已逾三十日
    之不變期間，其再審之聲請顯不合法。
四、末按聲請再審應以「確定裁定」為對象，原一審法院九十年一月三十日命聲請人
    補正裁判費、郵費，及九十年三月三十日命聲請人補正裁定主文譯本之「函」，
    雖具裁定性質，然均未送達，有郵務送達退回之公文封及外交部條約法律司函足
    稽，均尚未確定，非可為聲請再審之對象；另蔡烔燉、楊絮雲、戴嘉清及連士綱
    則均非原確定裁定之當事人，聲請人將其等列為「被告」，併為再審之聲請，於
    法不合，應予駁回。
五、依民事訴訟法第五百零七條第一項、第五百零二條第一項、第九十五條、第七十
    八條，裁定如主文。
中      華      民      國    九十二    年      八      月    二十七    日
                                    民事第五庭
                                        審判長法  官  黃  熙  嫣
                                              法  官  黃  雅  惠
                                              法  官  陳  介  源
右正本係照原本作成。
不得抗告。
中      華      民      國    九十二    年      八      月    二十九    日
                                              書記官  紀  昭  秀


司法院資訊處製作；財團法人民間司法改革基金會備份。
